臺灣士林地方法院民事裁定　　　　　　　　94年度破字第19號
聲　請　人　李宜光律師（即成源實業股份有限公司破產管理人
　　　　　　）
上列聲請人因成源實業股份有限公司破產事件，聲請核定破產管
理人之報酬，本院裁定如下：
    主  文
李宜光律師擔任成源實業股份有限公司破產管理人之報酬核定為
新臺幣壹佰伍拾伍萬柒仟捌佰柒拾陸元。
    理  由
一、按破產管理人之報酬，由法院定之，破產法第84條定有明文
    ；又破產管理人之報酬為財團費用，應先於破產債權，隨時
    由破產財團清償之，破產法第95條第1項第3款、第97條亦有
    明文。又法院為核定破產管理人之報酬，應斟酌破產事件之
    繁簡、破產事件價額、當事人所受利益程度、破產管理人就
    該事件所費時間、同業標準、破產管理人之地位暨分配財團
    之多寡等一切情形而為裁定。
二、本件聲請意旨略以：聲請人自民國95年起開始擔任成源實業
    股份有限公司（以下簡稱成源公司）之破產管理人，依破產
    法第95條第1 項第3 款規定，破產管理人之報酬為破產財團
    費用，為此請求鈞院按「完成破產程序之工作項目及工作時
    數表」，以每小時新臺幣（下同）5,000 元酬勞，核定破產
    管理人之報酬等語。
三、經查，本件破產管理人依破產程序進行收取，可得分配之破
    產財團之財產截至100 年7 月11日止，共計有18,667,184元
    ，此有破產管理人陳報狀可稽（見本院卷(三)第217 頁）。本
    院審酌破產管理人任職期間長達5 年餘，債權人數眾多，破
    產人為公司組織，處理資產、負債及稅務糾紛等問題，甚為
    繁瑣，耗費破產管理人時間、精神、勞力非輕，堪認破產管
    理人處理本件破產管理事務有相當繁雜性。並參酌破產監察
    人之意見（見本院卷(三)第215 頁）及破產管理人提出如附件
    所示之破產管理人完成破產程序之工作項目及工作時數表，
    本院依職權核定如下：
  (一)破產管理人因處理本件破產程序支出之車資、郵資及電話費
    共計20,376元，洵屬有據，應予准許。
  (二)另破產管理人於95年2 月22日製作債權申報表及登報、95年
    3 月23日撰擬陳報狀、95年4 月21日與繆緯長、楊會計師至
    林口、95年4 月26日至同年5 月4 日處理破產事宜及撰擬破
    產資產負債表、95年5 月5 日開破產會議、95年8 月28日與
    陳莉穎、吳文雄、鄭先生、郭副總商談拍賣事宜、95年9 月
    5 日第1 次拍賣、95年11月23日至同年11月30日修改及協商
    律師函與授權暨同意書聯繫等事宜及至板院民執處了解拍賣
    抵押物程序、96年1 月26日至現場勘驗成源公司社子土地、
    96年4 月3 日第4 次拍賣、96年4 月30日第5 次拍賣、96年
    6 月20日處理榮電公司債權債務糾紛等相關事宜、96年7 月
    1 日處理拍賣公告登報事宜、96年7 月19日第7 次拍賣、96
    年8 月2 日處理林口不動產價款點收、96年8 月14日與士林
    警局至社子土地會勘及撰擬律師函予吳周秀富、96年9 月3
    日與監察人林忠為及林口土地拍定人張小姐協商紛爭解決事
    宜、96年9 月5 日撰擬律師函予李婉玉、96年9 月12日整理
    破產相關資料及撰寫成源狀況之陳報狀、96年10月5 日至士
    林警局協助調查（VS許建欽- 竊佔案）、96年10月29日至士
    林檢察署開庭（VS許建欽）、96年11月28日至士林檢察署開
    庭、97年1 月23日撰寫成源公司對許建欽告訴之陳報暨聲請
    開庭狀、97年1 月16日至士林警局作筆錄（VS吳周秀富）、
    97年1 月28日至士林檢察署開庭（VS吳周秀富）、97年2 月
    13日至士林檢察署開庭、97年2 月21日撰擬不動產點交協議
    書及協商、97年3 月10日整理破產資料及撰刑事再議聲請狀
    （VS吳周秀富）、97年3 月11日撰與榮電公司間之民事抗告
    狀、97年3 月18日撰擬成源公司之陳報二狀、97年4 月9 日
    至士林檢察署開庭（VS吳周秀富）、97年4 月17日至士林檢
    察署開庭（VS吳周秀富）及至士院刑事庭開庭（VS許建欽）
    、97年5 月13日撰不動產買賣契約書及協議書各乙份、97年
    5 月28日與上海銀林忠為討論同意書內容及附件、97年5 月
    29日及同年7 月10日與翁先生討論不動產買賣契約書及協議
    書內容、97年9 月19日及同年月23日及同年12月15日撰成源
    公司狀況之陳報三狀及陳報四狀與陳報五狀、97年12月5 日
    代擬及代發律師函2 封予李婉鈺及上海銀林忠為、98年1 月
    14日及同年2 月13日至板院三重簡易庭開庭VS張瑞明、98年
    3 月9 日及同年8 月28日撰成源公司狀況之陳報六狀及陳報
    七狀、99年6 月7 日撰成源公司狀況之陳報八狀及民事聲請
    狀，有破產管理人從事上開工作項目所檢附之書狀、文件、
    照片等資料在卷可稽（見本院卷(二)第7 、73、83-121、122
    、126-145 、189-193 、207-211 頁、卷(三)第3-6 、7-18、
    19-30 、31-43 、44、45-46 、52-54 、65、75-77 、81-8
    8 、108 、110 、112 、116 、188 、127 、129 、158 、
    225-226 、229-230 頁），堪認破產管理人主張上開工作項
    目之處理時數共計147.5 小時，每小時酬金以5,000 元計算
    ，總計酬金73萬7,500 元為可採。
  (三)再觀諸附件所示前述日期及工作項目以外之破產管理人完成
    破產程序之工作項目及工作時數表，本院斟酌聲請人即破產
    管理人以每月4 萬元之費用委請成源公司員工繆緯長至全省
    各地協助收取債權及處理破產財團相關事務，及以每月2 萬
    5 千元之費用委請成源公司員工林慶賢看管及清點成源公司
    位於林口廠之流動廁所、廠房、機器、設備及原料，上開費
    用並由成源公司破產財團支付，此有聲請人95年5 月2 日陳
    報狀及本院公務電話紀錄可稽（見本院卷(二)第83頁反面、卷
    (三)第229 頁），以及第三人李婉鈺與第三人吳周秀富就破產
    財團財產即坐落台北縣林口鄉○○○段寶斗厝坑小段324 地
    號土地（權利範圍萬分之3071）所涉移轉所有權等事件之訴
    訟，係由成源公司破產財團負擔訴訟費用、律師費用及由成
    源公司破產財團另行委請林麗芬律師及薛銘鴻律師以第三人
    李婉鈺之名義對第三人吳周秀富提起前開訴訟，此有協議書
    及臺灣板橋地方法院97年度訴字第2959號民事判決附卷可參
    （見本院卷(三)第117 、143 頁），且破產管理人此部分處理
    之工作項目及時數，卷內亦查無資料相佐，惟仍堪認聲請人
    相當程度有進行如附件所示之工作項目，本件破產程序始得
    順利進行，參以破產管理人從事如附件所示工作項目所載其
    他單純勞務性之工作及後續之破產程序之處理，認此部分處
    理之酬金以80萬元為適當。
  (四)職是，本院核定聲請人得請求之報酬合計為155 萬7,876 元
    （計算式：20376+737500+800000=0000000 ）。
四、綜上，認本件破產管理人之報酬以155 萬7,876 元為適當，
    爰依破產法第84條規定，裁定如主文。
中    華    民    國   100   年    11    月    9     日
                  民事第一庭 法  官  陳燁真
以上正本證明與原本無異。
如對本裁定抗告，應於裁定送達後10日內向本院提出抗告狀，並
繳納抗告費新臺幣1,000 元。
中    華    民    國   100   年    11    月    9     日
                             書記官  謝達人